臺灣雲林地方法院刑事裁定
111年度撤緩字第44號
聲  請  人  臺灣雲林地方檢察署檢察官
受  刑  人  蔡慶雄


上列聲請人因受刑人竊盜案件（111年度易字第201號），聲請撤
銷緩刑之宣告（111年度執保字第103號），本院裁定如下：
    主  文
聲請駁回。
    理  由
一、聲請意旨略稱：受刑人蔡慶雄因犯竊盜案件，經本院以111
    年度易字第201號判處應執行有期徒刑3月，緩刑2年，並應
    於緩刑期間付保護管束，於111年5月31日確定在案。惟受刑
    人於緩刑期間內，經傳喚拒不到案接受保護管束之報到及未
    服從檢察官及執行保護管束者之命令，核受刑人所為，依保
    安處分執行法第74條之2、3規定，屬得撤銷緩刑宣告之原因
    ，爰依刑事訴訟法第476條規定聲請撤銷等語。
二、按緩刑之宣告應撤銷者，由受刑人所在地或其最後住所地之
    地方法院檢察署檢察官聲請該法院裁定之，刑事訴訟法第47
    6 條定有明文。查本件受刑人之住所地位於雲林縣○○鎮○○里
    0鄰○○0○0號，有受刑人個人基本資料查詢結果表在卷可稽，
    依上開規定，本院對本件聲請撤銷緩刑宣告之案件有管轄權
    ，先予敘明。
三、按受保護管束人在保護管束期間內，應遵守左列事項：一、
    保持善良品行，不得與素行不良之人往還。二、服從檢察官
    及執行保護管束者之命令。三、不得對被害人、告訴人或告
    發人尋釁。四、對於身體健康、生活情況及工作環境等，每
    月至少向執行保護管束者報告1次。五、非經執行保護管束
    者許可，不得離開受保護管束地；離開在10日以上時，應經
    檢察官核准。又受保護管束人違反前條各款情形之一，情節
    重大者，檢察官得聲請撤銷保護管束或緩刑之宣告，保安處
    分執行法第74條之2、第74條之3第1項分別定有明文。而緩
    刑制度設計之本旨，主要目的在鼓勵惡性較輕微之犯罪行為
    人或偶發犯、初犯得適時改過，以促其遷善，復歸社會正途
    ；緩刑宣告得以附條件方式為之，亦係基於個別預防與分配
    正義，俾確保犯罪行為人自新及適度填補其犯罪所生之損害
    為目的，然犯罪行為人經宣告緩刑後，若有具體事證足認其
    並不因此而有改過遷善之意，自不宜給予緩刑之寬典，故而
    設有撤銷緩刑宣告制度。前開保安處分執行法第74條之3第1
    項條文中所謂「情節重大」之要件，係指受刑人顯有履行負
    擔之可能而隱匿或處分其財產、故意不履行、無正當事由拒
    絕履行或顯有逃匿之虞等情事而言，亦即應從受刑人是否自
    始真心願意接受緩刑所附帶之條件、於緩刑期間是否已誠摯
    盡力履行條件、是否有生活或經濟上突發狀況致無履行負擔
    之可能、抑或有履行可能卻故意不履行、無正當事由拒絕履
    行或顯有逃避履行之虞等節，依比例原則、衡平原則綜合衡
    量，資以決定該緩刑宣告是否應予撤銷，並非受刑人一有違
    反命令之情事即應撤銷該緩刑之宣告。
四、經查：
　㈠受刑人因竊盜案件，經本院以111年度易字第201號判決判處
    有期徒刑3月，緩刑2年，緩刑期間付保護管束，並應於本判
    決確定之日起6個月內，接受法治教育課程1場次，於111年5
    月31日確定在案等情，有上開判決書及臺灣高等法院被告前
    案紀錄表在卷可稽。
　㈡法治教育課程通知函送達情形：
　⒈臺灣雲林地方檢察署（下稱雲林地檢署）依受刑人上開戶籍
    地址送達法治教育通知函（寄存送達），通知受刑人應於11
    1年8月11日上午8時30分，至雲林地檢署觀護人室報到接受
    法治教育，而受刑人此次請假，有臺灣雲林地方檢察署111
    年7月16日雲檢春觀丁字第1119020479號函稿、送達證書、
    法治教育名冊可佐，並經本院調卷核閱在案。
　⒉雲林地檢署依受刑人上開戶籍地址送達法治教育通知函（寄
    存送達），通知受刑人應於111年9月15日上午8時30分，至
    雲林地檢署觀護人室報到接受法治教育，而受刑人此次請假
    ，有臺灣雲林地方檢察署111年8月11日雲檢春觀丁字第1119
    023393號函稿、送達證書、法治教育名冊可佐，並經本院調
    卷核閱在案。
　⒊雲林地檢署通知受刑人應於111年10月13日上午8時30分，至
    雲林地檢署觀護人室報到接受法治教育，而受刑人此次未到
    ，有臺灣雲林地方檢察署111年9月16日雲檢春觀丁字第1119
    026952號函稿、本院公務電話紀錄單、傳真之法治教育名冊
    可佐，並經本院調卷核閱在案。惟卷內查無此次通知之送達
    證書。
　㈢執行保護管束之執行傳票送達情形：
　⒈雲林地檢署依受刑人上開戶籍地址送達執行傳票（寄存送達
    ），通知受刑人應於111年7月15日上午10時，至雲林地檢署
    執行科報到執行保護管束，而受刑人此次未到，有臺灣雲林
    地方檢察署送達證書、檢察官執行保護管束命令可佐，並經
    本院調卷核閱在案。
　⒉雲林地檢署依受刑人上開戶籍地址送達執行傳票（受刑人本
    人簽收），通知受刑人應於111年8月11日上午9時30分，至
    雲林地檢署執行科報到執行保護管束，而受刑人此次未到，
    有臺灣雲林地方檢察署送達證書、檢察官執行保護管束命令
    可佐，並經本院調卷核閱在案。
　㈣本院曾傳喚受刑人到場陳述意見，受刑人並未到案，嗣亦電
    詢受刑人多次無果，有本院送達證書、公務電話紀錄單可考
    。
　㈤依上開資料，雖受刑人於111年7月15日、111年8月11日均未
    遵期到場接受保護管束之執行，且於111年10月13日亦未到
    場接受法治教育課程。惟受刑人曾先後就111年8月11日、11
    1年9月15日之法治教育課程請假，可見其應非拒不到案或未
    服從檢察官及執行保護管束者之命令。又其既已向雲林地檢
    署觀護人請假111年8月11日之法治教育課程，則其是否清楚
    知悉尚須另向同機關之不同承辦人員請假保護管束之執行報
    到事宜，尚非無疑。至111年10月13日之法治教育課程部分
    ，檢察官並未提出此次有合法送達之送達證書，經本院調卷
    後，卷內亦無此次送達證書，則此次有無合法送達，誠屬有
    疑。
　㈥綜此，受刑人迄今並未遵期報到，雖有不當，然其既曾請假
    法治教育課程2次，其中1次復與保護管束執行同日，可見實
    際未到案之次數非多，應非故意不履行或拒絕履行報到義務
    。縱受刑人有違反保安處分執行法第74條之2規定情事，然
    本院依比例原則、衡平原則，綜合衡酌原宣告之緩刑預期效
    果，尚難認受刑人違反情節已達「重大」之程度，使本院認
    為保護管束處分已不能收其成效而有執行刑罰之必要，故聲
    請人以此為由聲請撤銷受刑人之緩刑宣告，尚有未合，應予
    駁回。
五、依刑事訴訟法第220條規定，裁定如主文。　　　　
中　　華　　民　　國　　111 　年　　11　　月　　10　　日
                  刑事第一庭   法　官　黃震岳
以上正本證明與原本無異。　　　　　　　　　
如不服本裁定應於送達後五日內向本院提出抗告狀
                               書記官  陳怡心
中　　華　　民　　國　　111 　年　　11　　月　　10　　日